臺灣橋頭地方法院刑事裁定　
111年度聲字第233號
聲  請  人  臺灣橋頭地方檢察署檢察官
受  刑  人  劉昭男



上列聲請人因受刑人數罪併罰有二裁判以上，聲請定其應執行之
刑（111年度執聲字第47號），本院裁定如下： 
    主  文
劉昭男所犯如附表所示之罪所處之有期徒刑部分，應執行有期徒
刑肆年陸月。 
    理  由
一、聲請意旨略以：受刑人劉昭男因詐欺等案件，先後經法院判
    決確定如附表，應依刑法第53條及第51條第5款，定其應執
    行刑，爰依刑事訴訟法第477條第1項聲請裁定等語。
二、按裁判確定前犯數罪者，併合處罰之。但有下列情形之一者
    ，不在此限：一、得易科罰金之罪與不得易科罰金之罪。二
    、得易科罰金之罪與不得易服社會勞動之罪。三、得易服社
    會勞動之罪與不得易科罰金之罪。四、得易服社會勞動之罪
    與不得易服社會勞動之罪。前項但書情形，受刑人請求檢察
    官聲請定應執行刑者，依第51條規定定之，刑法第50條定有
    明文。再按法律上屬於自由裁量之事項，有其外部性界限及
    內部性界限，並非概無拘束。依據法律之具體規定，法院應
    在其範圍選擇為適當之裁判者，為外部性界限；而法院為裁
    判時，應考量法律之目的，及法律秩序之理念所在者，為內
    部性界限。法院為裁判時，二者均不得有所踰越（最高法院
    80年台非字第473號判例意旨參照）。在數罪併罰，有2裁判
    以上，定其應執行之刑時，固屬於法院自由裁量之事項，然
    仍應受前揭外部性界限及內部性界限之拘束（最高法院92年
    度台非字第227號判決要旨參照）。
三、經查：
  ㈠受刑人前於如附表所示之時間犯如附表所示之罪，先後經法
    院判處如附表所示之刑確定在案等情，有上開判決及臺灣高
    等法院被告前案紀錄表各1份在卷可稽，是如附表所示21罪
    乃於裁判確定前犯數罪。又受刑人於判決確定後，請求檢察
    官就上開得易科罰金與不得易科罰金之罪聲請定應執行刑乙
    節，有受刑人聲請書1份附卷可佐，揆諸上開規定，檢察官
    聲請定其應執行之刑，核屬正當。
  ㈡如附表編號2至12所示之罪，前經臺灣屏東地方法院以108年
    度訴字第881號判決定應執行有期徒刑3年確定；如附表編號
    13至21所示之罪，前經本院以108年度訴字第117、142、315
    、396號判決定應執行有期徒刑3年2月確定，有上開判決各1
    份在卷可佐，是本院定其應執行刑，除不得逾越刑法第51條
    第5款所定法律之外部界限，即如附表所示21罪之宣告刑總
    和有期徒刑22年外，亦應受內部界限之拘束，即不得重於前
    開判決所定應執行刑與如附表編號1所示之罪之宣告刑總和6
    年5月。審酌受刑人所犯如附表所示21罪，其中如附表編號2
    至21所示20罪均為詐欺取財罪，犯罪類型、侵害法益均相同
    ，犯罪時間接近，如附表編號1所示之罪則為施用毒品罪，
    及犯罪次數等情，定其應執行之刑如主文所示。
四、依刑事訴訟法第477條第1項，裁定如主文。 
中　　華　　民　　國　　111 　年　　3 　　月　　28　　日
                  刑事第五庭    法　官  黃逸寧
以上正本證明與原本無異。
如不服本裁定，應於收受送達後5 日內向本院提出抗告狀。
中　　華　　民　　國　　111 　年　　3 　　月　　28　　日
　　　　　　　　　　　　　　　　書記官  葉玉芬
　　　　　　　　　　　　　　　　　　
附表：
編號 罪  名 宣告刑 犯罪時間（民國）     最後事實審        確定判決    備  註     法院、案號 判決日期 法院、案號 確定日期  1 毒品危害防制條例 有期徒刑3月，如易科罰金，以新臺幣1,000元折算1日 107年10月17日18時許 屏東地院108年度簡字第63號 108年4月15日 屏東地院108年度簡字第63號 108年5月14日 屏東地檢108年度執字第3792號 2 詐欺取財 有期徒刑1年4月 107年9月12日18時25分 屏東地院108年度訴字第881號 110年3月31日 屏東地院108年度訴字第881號 110年9月29日 屏東地檢110年度執字第4834號（編號2至12，於判決時定應執行有期徒刑3年確定） 3 詐欺取財 有期徒刑1年1月 107年9月25日13時30分許      4 詐欺取財 有期徒刑1年2月 107年10月2日某時      5 詐欺取財 有期徒刑1年2月 107年10月2日4時55分許      6 詐欺取財 有期徒刑1年1月 107年10月10日18時30分許      7 詐欺取財 有期徒刑1年1月 107年10月10日18時59分許      8 詐欺取財 有期徒刑1年 107年10月10日20時18分許      9 詐欺取財 有期徒刑1年1月 107年10月10日20時30分許      10 詐欺取財 有期徒刑1年 107年10月10日20時28分許      11 詐欺取財 有期徒刑1年 107年10月10日16時51分許      12 詐欺取財 有期徒刑1年3月 107年10月17日某時      13 詐欺取財 有期徒刑1年1月 107年10月13日19時50分 本院108年度訴字第117、142、315、396號 110年5月12日 本院108年度訴字第117、142、315、396號 110年10月21日 橋頭地檢110年度執字第4780號（編號13至21，於判決時定應執行有期徒刑3年2月確定） 14 詐欺取財 有期徒刑1年 107年10月13日19時13分許      15 詐欺取財 有期徒刑1年 107年10月13日20時32分許      16 詐欺取財 有期徒刑1年 107年10月13日20時30分許      17 詐欺取財 有期徒刑1年 107年10月13日20時46分許       18 詐欺取財 有期徒刑1年 107年10月14日18時24分許      19 詐欺取財 有期徒刑1年 107年10月14日17時11分許      20 詐欺取財 有期徒刑1年 107年10月2日20時47分許      21 詐欺取財 有期徒刑1年5月 107年10月2日11時43分許